# 陈版主：关于并购基金的会计处理

提问人：windy1978 时间：2018-01-08 12:41:22
2017 年 9 月，上市公司A和子公司B联合公司C及其子公司D成立并购基金甲，C与D为双GP（GP各占比0.1%左右），上市公司为唯一劣后有限合伙人，D为有限合伙人，享有的10%的门槛收益。 2017 年 12 月，并购基金收购一家公司乙，上市公司大股东出具承诺，公司乙如果三年没有被上市公司并购或按指定的价格对外出售，大股东向并购基金的各合伙人支付相关的门门槛收益。 问题： 1 、上市公司需要将并购基金甲纳入合并范围吗？主要原因是什么，由大股东的承诺看，上市公司并未承担相关的风险 2 、 2017 年 10 月，B与D分别收到并购基金转入的收入 1300 万（系完成投资的管理费奖励），是否可以作为B的投资收益 ？ 3 、大股东的承诺的门槛收益是否为关联交易，需要披露吗

回答人：chenyiwei
1 、类似问题已有很多讨论，上市公司作为唯一劣后级LP应合并该并购基金，这与大股东提供担保无关。 2 、GP收到的管理费主要是基于其所提供的管理服务而不是出资分红，所以不是投资收益，应作为营业收入。 3 、作为关联交易披露。如果日后大股东确实补足了差额，则上市公司确认为财务费用和资本公积处理。